# 关于预交司法鉴定费

提问人：17717865996 时间：2020-04-02 08:05:22
@chenyiwei 请教陈版及大家：
甲公司先垫付鉴定费 30 万元，鉴定机构已向甲公司开具发票，但该笔费用最终由败诉的一方承担。截止到年底，甲公司胜诉，但是对方上诉。
问题 1 ：这笔支出，本年甲公司放在“管理费用”、“营业外支出”还是“其他应收款”比较合适？
问题 2 ：次年二审判决时，这笔鉴定费，在胜诉和败诉两种情形下，分别应该如何处理？

回答人：chenyiwei
1 、支付时，因为不确定能否胜诉和从被告收回该笔鉴定费，故直接计入管理费用处理。
2 、下一年度，如果最终败诉，则不就该笔鉴定费做出进一步的账务处理；如果胜诉并从被告收回该笔鉴定费的，贷记管理费用。